ACORDAO-COMPLETO-2369041

ACÓRDÃO 8819/2019 ATA 31/2019 - PRIMEIRA CÂMARA

VISTOS, relatados e discutidos estes autos de representação formulada pela empresa Ação Transportes e Turismo Ltda. dando conta de possíveis irregularidades praticadas no âmbito do Pregão 76/2019, promovido pelo Departamento Regional do Sesi no Estado de São Paulo (Sesi-SP) , tendo por objeto o Sistema de Registro de Preços para contratação de empresa para a prestação de serviços de transporte rodoviário municipal e intermunicipal de passageiros (músicos, alunos, atletas e funcionários participantes) dos eventos esportivos e culturais promovidos pelo Serviço Social da Indústria (Sesi-SP) ,
ACORDAM os Ministros do Tribunal de Contas da União, reunidos em sessão da Primeira Câmara, ante as razões expostas pelo Relator, em:
9.1. conhecer da presente representação, por atender os requisitos de admissibilidade constantes no art. 113, § 1º, da Lei 8.666/1993, c/c os arts. 235 e 237, VII, do Regimento Interno/TCU, e no art. 103, § 1º, da Resolução/TCU 259/2014, para, no mérito, considerá-la improcedente;
9.2. indeferir o pedido de concessão de medida cautelar formulado pela representante; e
9.3. dar ciência desta deliberação à representante e ao Departamento Regional do Sesi no Estado de São Paulo.

Representação formulada por empresa dando conta de possíveis irregularidades praticadas no âmbito de pregão promovido pelo Sesi-SP, tendo por objeto o Sistema de Registro de Preços para contratação de empresa para a prestação de serviços de transporte rodoviário municipal e intermunicipal de passageiros (músicos, alunos, atletas e funcionários participantes) dos eventos esportivos e culturais promovidos por aquele serviço.

Primeira Câmara

3. Representante: Ação Transportes e Turismo Ltda.

13.1. Ministros presentes: Walton Alencar Rodrigues (Presidente), Benjamin Zymler e Bruno Dantas.
13.2. Ministro-Substituto convocado: Augusto Sherman Cavalcanti (Relator).

AUGUSTO SHERMAN

h5>RELATÓRIO 
	Adoto, como relatório, a instrução elaborada no âmbito da Selog (peça 7) , reproduzida a seguir, a qual recebeu a aprovação do escalão dirigente daquela unidade técnica.
	A. Identificação do Processo

	TC Processo 022.444/2019-0
	Improcedência

	Unidade Jurisdicionada
	Uasg

	Departamento Regional do Sesi no Estado de São Paulo
	Não se aplica

	Objeto

	Sistema de Registro de Preços para contratação de empresa para a prestação de serviços de transporte rodoviário municipal e intermunicipal de passageiros (músicos, alunos, atletas e funcionários participantes) dos eventos esportivos e culturais promovidos pelo Serviço Social da Indústria (Sesi-SP) .

	Representante
	CNPJ

	Ação Transportes e Turismo Ltda.
	02.198.980/0001-04

	Há pedido de Sustentação Oral?
	Procuração 

	Não
	Peça 2 

	Modalidade
	Número do Certame
	Critério de Julgamento

	Pregão Eletrônico para Registro de Preços
	Pregão 76/2019
	Menor preço por lote (item 6.3 do edital) 

	Vigência
	Valor Estimado

	Doze meses, contados a partir da assinatura da Ata de Registro de Preços (peça 1, p. 56-57) 
	Não consta valor estimado

	Fase do Certame

	O certame, inicialmente previsto para ser realizado em 8/8/2019, foi adiado sine die  (peça 4) 

	B. Alegações do Representante 

	1.	O representante alega, em suma, que: 
	a) o item 3.3 do edital determina que os documentos para habilitação dos licitantes poderão ser apresentados nos seus originais, cópias autenticadas, cópias simples, publicações em órgão de imprensa oficial ou aqueles emitidos pela internet, o que contraria o artigo 32 da Lei 8.666/93 que não prevê a apresentação de cópias simples de documentação necessária à habilitação de licitante; 
	b)  o edital do pregão é omisso com relação aos valores dos custos estimados para a contratação pretendida, em desacordo com o previsto no inciso II do § 2º do artigo 40 da Lei 8.666/93, que dispõe que o orçamento estimado em planilhas e preços unitários constituem anexos do edital;
	c) não há previsão de cumprimento do determinado na Instrução Normativa 3/2013, da Secretaria de Logística de Tecnologia da Informação do então Ministério do Planejamento, Orçamento e Gestão, que estabelece que, na fase competitiva do pregão, em sua forma eletrônica, o intervalo entre os lances enviados pelo mesmo licitante não poderá ser inferior a vinte segundos e o intervalo entre lances não poderá ser inferior a três segundos;
	d) o edital não faz referência às exigências contidas na Lei 8.666/93, relativos à qualificação técnica dos licitantes, como a comprovação de aptidão para desempenho de atividade pertinente e compatível em características, quantidades e prazos com o objeto da licitação, conforme dispõe o inciso II do art. 30 daquela lei;
	e) o edital não traz qualquer das exigências previstas no artigo 31 da Lei 8.666/93 para a comprovação da boa situação financeira das licitantes, ressalvando que os índices econômicos indicados no referido dispositivo legal tem como objetivo selecionar licitante com capacidade econômico-financeiro suficiente para assegurar a execução integral do  contrato, restando mais uma vez constatada sua ilegalidade e o risco de restar prejudicada a execução do objeto a contento, acarretando prejuízo ao interesse público;
	f) o item 8.1 do  edital  prevê o prazo de dois dias para a interposição de recurso contra a decisão que declarar o licitante vencedor, nos termos previstos no Regulamento de Licitações e Contratos do Sesi, em desacordo com a previsão constante da Lei Federal 10.520/2002, que determina em seu artigo 4º, inciso XVIII, que a fase externa do pregão será iniciada com a convocação dos interessados e, declarado o vencedor, qualquer licitante poderá manifestar a intenção de recorrer, quando lhe será concedido o prazo de três dias para apresentação das razões do recurso. 
	g)  há falta de clareza do objeto, uma vez que, no Memorial Descritivo do edital, não está definido com precisão o que será considerado como pernoite para efeitos de remuneração (Anexo B, item 4.5) . 

	C. Exame de Admissibilidade

	Legitimidade do Autor

	O representante possui legitimidade para representar ao Tribunal?
 (Fundamento: art. 113, § 1º, da Lei 8.666/1993, c/c o art. 237 do Regimento Interno/TCU (também aplicável a unidades jurisdicionadas do Sistema S, conforme jurisprudência do TCU) ) 
	Sim

	Redação em Linguagem Compreensível

	A representação está redigida em linguagem clara e objetiva, contém nome legível, qualificação e endereço do representante?
 (Fundamento: art. 235 do Regimento Interno/TCU) 
	Sim

	Indício Concernente à Irregularidade ou Ilegalidade

	A representação encontra-se acompanhada do indício concernente à irregularidade ou ilegalidade apontada pelo autor?
 (Fundamento: art. 235 do Regimento Interno/TCU) 
	Sim

	Competência do TCU

	A representação trata de matéria de competência do TCU?
 (Fundamento:  art. 235 do Regimento Interno/TCU) 
	Sim

	Interesse Público

	Os argumentos do autor indicam a possibilidade de existência de interesse público, caso restem comprovadas as supostas irregularidades apontadas na peça inicial.
 (Fundamento: art. 103, § 1º, da Resolução - TCU 259/2014) 
	Sim

	Análise quanto ao interesse público: Confirmadas as alegações do representante, restará configurada restrição indevida à competição. 

	Conclusão quanto ao Exame de Admissibilidade

	2.	Presentes todos os requisitos de admissibilidade constantes no art. 113, § 1º, da Lei 8.666/1993, c/c os arts. 235 e 237, VII, do Regimento Interno/TCU, e no art. 103, § 1º, da Resolução - TCU 259/2014, a representação deve ser conhecida.

	D. Medida Cautelar – Avaliação dos Pressupostos

	Perigo da Demora

	Há decisão judicial ou administrativa, sem especificação de prazo, para suspender o andamento do processo licitatório ou a contratação?
	Não há informação

	No caso de contratação normal:
	O contrato decorrente do certame já foi assinado?
	Não se aplica

	No caso de Registro de Preços:
	A ata de registro de preços decorrente do certame já foi assinada?
	Não

		O contrato decorrente da ata de registro de preços (que, porventura, seja objeto da representação/denúncia) já foi assinado?
	Não se aplica

		A ata de registro de preços decorrente do certame ainda possui saldo que permita novas contratações pelo órgão gerenciador ou por eventuais adesões?
	Não se aplica

	Análise:

	3.	Está afastado o pressuposto do perigo da demora uma vez que o pregão foi adiado sine die.

	Perigo da Demora Reverso

	O serviço/bem é essencial ao funcionamento das atividades do órgão/entidade?
	Não

	O órgão ou entidade está coberto contratualmente pelo serviço com razoável vigência (há a possibilidade de voltar a fase ou refazer o certame, a depender da consequência da concessão de cautelar no caso concreto) ou admite prorrogação excepcional?
	Não há informação

	Caso haja a possibilidade de manutenção do contrato com a atual prestadora dos serviços, as condições dessa contratação seriam melhores (menor preço e atendimento satisfatório) que o que se está em vias de contratar?
	Não há informação

	Análise:

	4.	Está afastado o pressuposto do perigo da demora reverso em razão de o serviço não ser essencial ao funcionamento das atividades da entidade.

	Plausibilidade Jurídica

	O órgão/entidade está sujeito aos normativos supostamente infringidos?
	Sim

	Há plausibilidade nas alegações do representante?
	Não

	Há indício de sobrepreço ou superfaturamento?
	Não há informação

	Há grave risco de lesão ao erário, inexecução ou execução insatisfatória do objeto?
	Não

	Análise quanto à plausibilidade jurídica e quanto à necessidade de adoção de medida cautelar:

	Manifestação do Departamento Regional de São Paulo do Serviço Social da Indústria  (peça 4) 
5.	Devido à celeridade que o caso requer para atuação deste Tribunal, foram solicitadas ao Sesi/SP, mediante e-mail, informações sobre as questões levantadas pelo representante. 
6.	Em resposta, o Sesi/SP informou que a sessão pública de disputa de preços ocorreria no dia 8/8/2019, às 10h30, porém a licitação foi adiada “sine die”. A publicação do aviso do adiamento ocorreu no dia 8/8/2019, nos jornais O Estado de São Paulo” e Diário Oficial da União – DOU.
7.	Informa ainda que as licitantes interessadas foram informadas do adiamento por meio da carta ACL/545/19, em 7/8/2019. A informação sobre o adiamento também foi registrada no site do portal de pregões do Banco do Brasil S. A.
8.	Ressalta que a empresa Ação Transportes e Turismo Ltda. inicialmente não efetuou questionamento sobre a licitação em questão. Entretanto, em 6/8/2019, apresentou pedido de impugnação ao edital do Pregão Eletrônico 076/2019 em razão dos mesmos pontos levantados na presente representação.
9.	Argumenta que o Sesi possui regulamento próprio, conforme consta do item 1.1 do Edital do referido Pregão Eletrônico, não estando sujeito aos estritos procedimentos da Lei 8.666/1993.
10.	Sustenta que foram exigidas comprovações de qualificação técnica das empresas licitantes, conforme item 7.1.2 do Edital.
11.	Alega também que as situações de pernoite estão claramente detalhadas no item 4.5 do Memorial Descritivo (anexo B) do Edital.
12.	Além disso, sustenta que o Sesi/SP utiliza a plataforma Licitações-e do Banco do Brasil, que já dispõe de mecanismos inibidores da utilização de “robôs” nos certames.
13.	No que se refere ao impacto nas atividades da entidade em caso de eventual deliberação do Tribunal pela paralisação do procedimento, relata que a contratação atenderia eventos já programados e eventos ainda não programados. Segundo o Sesi/SP, “para os primeiros eventos já programados, haverá necessidade de adoção de outras estratégias para transporte dos alunos, atletas e funcionários (utilização de veículo da Entidade, parceria com prefeituras ou contratações emergenciais, etc.) ”.
14.	Por fim, salienta que a empresa Ação Transportes e Turismo Ltda. efetuou representação junto ao TCU, em 2015, referente ao Pregão Eletrônico 025/2015, com o mesmo objeto da presente licitação.  
Análise	 
15.	No que se refere à ausência de divulgação, no edital, dos valores dos custos estimados para a contratação, na modalidade pregão, o Regulamento de Licitações e Contratos do Sesi estabelece o seguinte:
Art. 13. O procedimento da licitação será iniciado com a solicitação formal da contratação, na qual serão definidos o objeto, a estimativa de seu valor e os recursos para atender à despesa, com a consequente autorização e a qual serão juntados oportunamente todos os documentos pertinentes, a partir do instrumento convocatório, até o ato final de adjudicação.
16.	Cabe destacar que o orçamento estimado não constitui elemento obrigatório do edital, exceto quando for utilizado como critério de aceitabilidade da proposta, devendo, contudo, estar inserido no processo relativo ao certame.  
17.	No que se refere à alegação do representante de ausência de previsão de intervalo entre os lances enviados, cabe mencionar que, no endereço eletrônico www.licitacoes-e.com.br, do Banco do Brasil, onde se encontra o link para o Pregão Eletrônico 76/2019, verifica-se que podem ser estabelecidos intervalos mínimos entre lances dos fornecedores, de maneira a garantir uma maior isonomia ao certame. Além disso, no item 6.3.1 do edital, constam informações sobre a composição dos lotes e os valores mínimo de redução entre os lances (peça 1, p. 27) . 
18.	No Acórdão 1216/2014-TCU-Plenário, da relatoria da Ministra Ana Arraes, foi determinado o seguinte:
	(...) 
9.3. fixar prazo de 90 (noventa) dias, a contar da ciência, para que a Vice-Presidência de Governo do Banco do Brasil S/A adote providências para cumprimento do art. 3º da Lei 8.666/1993 e do parágrafo único do art. 5º do Decreto 5.450/2005, no tocante à observância do princípio constitucional da isonomia, mediante busca de alternativas para rápida implementação de mecanismos inibidores dos efeitos nocivos que o uso de dispositivos de envio automático de lances pode criar no ambiente concorrencial dos pregões eletrônicos realizados no portal Licitações-e, conforme verificado no pregão eletrônico 94/DALC/SEDE/2013, promovido pela Empresa Brasileira de Infraestrutura Aeroportuária (Infraero) ;
9.4. informar ao Banco do Brasil S/A que, no cumprimento da determinação exarada no subitem 9.3 deste acórdão, a instituição bancária poderá, se entender cabível, compartilhar os estudos e a experiência já angariados pela Secretaria de Logística e Tecnologia de Informação do Ministério do Planejamento, Orçamento e Gestão ao enfrentar os mesmos problemas na administração do Portal ComprasNet;
19.	De acordo com o Acórdão 3040/2014-TCU-Plenário, foram consideradas cumpridos os subitens 9.3 e 9.5 do Acórdão 1216/2014-TCU-Plenário.
20.	Conforme mencionado pelo Sesi/SP, a empresa Ação Transportes e Turismo Ltda. formulou representação junto ao TCU, em 2015, referente ao Pregão Eletrônico 025/2015, com o mesmo objeto da licitação em apreciação. Verifica-se que os pontos levantados são basicamente os mesmos.  
21.	Naquela representação (TC Processo 002.866/2015-3) , também com pedido de medida cautelar, da relatoria do Ministro Weder de Oliveira, foram considerados ineptos os indícios de irregularidades trazidos pelo representante, todos referidos a dispositivos específicos da Lei 8.666/1993 e à Instrução Normativa 3/2013 da Secretária de Logística e Tecnologia da Informação do Ministério do Planejamento, Orçamento e Gestão. O Ministro-Relator decidiu não conhecer da representação, tendo sido destacado o seguinte em seu despacho:
5. É pacífico o entendimento de que os serviços sociais autônomos não estão sujeitos aos estritos procedimentos da Lei 8.666/1993, mas a regulamentos próprios. Nesse diapasão, o Sesi possui regulamento de licitações e contratos (peça 14) que presumidamente atende aos princípios constitucionais gerais que regem a matéria, a exemplo dos princípios da legalidade, da moralidade, da isonomia, da publicidade, da vinculação ao instrumento convocatório e do julgamento objetivo. 
6. A transposição literal de dispositivos de leis federais, inclusive a Lei 8.666/1993, a título de aplicação subsidiária, para se conformarem como parâmetros caracterizadores de irregularidades deveria ser precedido de demonstração de que há lacuna na norma específica, no presente caso, o regulamento de licitações e contratos do Sesi, e de que tal lacuna ofende os aludidos princípios gerais regentes da matéria. 
22	Na peça 19 do TC Processo 002.866/2015-3, consta resposta do Banco do Brasil sobre as medidas adotadas para implementar mecanismos inibidores dos efeitos nocivos do uso de robôs, em razão do Acórdão 1216/2014-TCU-Plenário. Consta que foram implementadas, em 1/7/2014, funcionalidades para que os entes públicos cadastrassem intervalos mínimos de tempo e valor entre os lances ofertados. Consta que, como forma de tratar eventuais situações de lances que porventura venham a ser acatados em desacordo com os intervalos, foram desenvolvidas duas novas funcionalidades no Portal: disponibilização ao pregoeiro de relatório com indicativo de lances acatados fora dos parâmetros, bem como exigência de “captcha” na sala de disputa.
23.	No que se refere à qualificação técnica, o representante alega que o edital deveria exigir das empresas interessadas a comprovação da propriedade do número mínimo de veículos necessários para a execução do objeto contratado, bem como de atestados de experiência anterior. Foram exigidos, de acordo com o item 7.1.2. do edital, declaração original, cópia autenticada ou simples, fornecida por cliente para o qual já prestou o serviço, objeto desta licitação, bem como certificados de registros junto à Agência Nacional de Transporte Terrestres (ANTT) , bem como certificados relativos à esfera estadual e municipal. Com relação à qualificação econômico-financeira, foram exigidos os elementos constantes do item 7.1.4 do edital.
24.	Além disso, o item 8.1 do edital prevê o prazo de dois dias para a interposição de recurso contra a decisão que declarar o licitante vencedor, nos termos previstos no Regulamento de Licitações e Contratos do Sesi.
25.	Considerando que o processo licitatório em questão deve ser realizado com observância ao Regulamento de Licitações e Contratos do Sesi, não estando os serviços sociais autônomos sujeitos aos estritos procedimentos da Lei 8.666/93, entende-se que não procede o argumento de que deveriam ser observados artigos da referida lei, relativos a qualificação técnica e econômico-financeira dos licitantes, bem como a prazo para interposição de recursos. Não procede ainda o argumento de que não foi observado, no item 3.3 do edital, o artigo 32 da Lei 8.666/93, que não prevê a apresentação de cópias simples de documentação necessária à habilitação de licitante. 
26.	O representante alega também que há falta de clareza do objeto, uma vez que, no Memorial Descritivo do edital, não está definido com precisão o que será considerado como pernoite para efeitos de remuneração (Anexo B, item 4.5) . No entanto, conforme destacado pelo Sesi/SP, as situações de pernoite estão detalhadas no item 4.5 do Memorial Descritivo (anexo B) do Edital.
27.	Assim, no presente caso, entende-se assim que está afastado o pressuposto da plausibilidade jurídica. Feitas essas considerações, propõe-se indeferir o pedido de medida cautelar, uma vez ausente o pressuposto da plausibilidade jurídica, essencial para sua concessão, e por restar descaracterizado o perigo da demora reverso, cabendo conhecer da representação para, no mérito, considerá-la improcedente, conforme exposto nesta instrução.

	E. Impacto dos Encaminhamentos Propostos

	Haverá impacto relevante na entidade e/ou na sociedade, decorrente dos encaminhamentos propostos?
	Não

	F. Pedido de Ingresso aos Autos e de Sustentação Oral

	Há pedido de ingresso aos autos?
	Não

	Há pedido de sustentação oral?
	Não

	G. Processos Conexos e Apensos

	Há processos conexos noticiando possíveis irregularidades na contratação ora em análise?
	Não

	H. Proposta de Encaminhamento

	28.	Em virtude do exposto, propõe-se:
28.1.	conhecer da representação, satisfeitos os requisitos de admissibilidade constantes no art. 113, § 1º, da Lei 8.666/1993, c/c os arts. 235 e 237, VII, do Regimento Interno deste Tribunal, e no art. 103, § 1º, da Resolução - TCU 259/2014;
28.2.	no mérito, considerar a presente representação improcedente;
28.3.	indeferir o pedido de concessão de medida cautelar formulado pelo representante, tendo em vista a inexistência dos elementos necessários para sua adoção;
28.8.	informar ao Departamento Regional do Serviço Social da Indústria no estado de São Paulo (Sesi-SP) e ao representante que o conteúdo da deliberação que vier a ser proferida poderá ser consultado no endereço www.tcu.gov.br/acordaos; e
28.5.	comunicar ao representante a decisão que vier a ser prolatada.
28.6.	arquivar os presentes autos, nos termos do art. 250, I, c/c art. 169, V, do Regimento Interno deste Tribunal.

	É o relatório.

não há.

Não atuou.

Representação. Possíveis irregularidades em licitação promovida pelo Sesi/SP. Conhecimento. Improcedências das alegações. Improcedência.

REPRESENTAÇÃO (REPR)

Trata-se de representação formulada pela empresa Ação Transportes e Turismo Ltda. dando conta de possíveis irregularidades praticadas no âmbito do Pregão 76/2019, promovido pelo Departamento Regional do Sesi no Estado de São Paulo (Sesi-SP) , tendo por objeto o Sistema de Registro de Preços para contratação de empresa para a prestação de serviços de transporte rodoviário municipal e intermunicipal de passageiros (músicos, alunos, atletas e funcionários participantes) dos eventos esportivos e culturais promovidos pelo Serviço Social da Indústria (Sesi-SP) . 
2.	Inicialmente, considerando atendidos os requisitos de admissibilidade constantes no art. 113, § 1º, da Lei 8.666/1993, c/c os arts. 235 e 237, VII, do Regimento Interno/TCU, e no art. 103, § 1º, da Resolução/TCU 259/2014, a presente representação deve ser conhecida por este Tribunal.
3.	A representante alega as seguintes ocorrências que considera irregulares em relação ao certame em tela:
	a) o item 3.3 do edital determina que os documentos para habilitação dos licitantes poderão ser apresentados nos seus originais, cópias autenticadas, cópias simples, publicações em órgão de imprensa oficial ou aqueles emitidos pela internet, o que contraria o artigo 32 da Lei 8.666/1993 que não prevê a apresentação de cópias simples de documentação necessária à habilitação de licitante; 
	b)  o edital do pregão é omisso com relação aos valores dos custos estimados para a contratação pretendida, em desacordo com o previsto no inciso II do § 2º do artigo 40 da Lei 8.666/1993, que dispõe que o orçamento estimado em planilhas e preços unitários constitue anexo do edital;
	c) não há previsão de cumprimento do determinado na Instrução Normativa 3/2013, da Secretaria de Logística de Tecnologia da Informação do então Ministério do Planejamento, Orçamento e Gestão, que estabelece que, na fase competitiva do pregão, em sua forma eletrônica, o intervalo entre os lances enviados pelo mesmo licitante não poderá ser inferior a vinte segundos e o intervalo entre lances não poderá ser inferior a três segundos;
	d) o edital não faz referência às exigências contidas na Lei 8.666/1993, relativas à qualificação técnica dos licitantes, como a comprovação de aptidão para desempenho de atividade pertinente e compatível em características, quantidades e prazos com o objeto da licitação, conforme dispõe o inciso II do art. 30 daquela lei;
	e) o edital não traz qualquer das exigências previstas no artigo 31 da Lei 8.666/1993 para a comprovação da boa situação financeira das licitantes, ressalvando que os índices econômicos indicados no referido dispositivo legal tem como objetivo selecionar licitante com capacidade econômico-financeiro suficiente para assegurar a execução integral do  contrato, restando mais uma vez constatada sua ilegalidade e o risco de restar prejudicada a execução do objeto a contento, acarretando prejuízo ao interesse público;
	f) o item 8.1 do  edital  prevê o prazo de dois dias para a interposição de recurso contra a decisão que declarar o licitante vencedor, nos termos previstos no Regulamento de Licitações e Contratos do Sesi, em desacordo com a previsão constante da Lei 10.520/2002, que determina em seu artigo 4º, inciso XVIII, que a fase externa do pregão será iniciada com a convocação dos interessados e, declarado o vencedor, qualquer licitante poderá manifestar a intenção de recorrer, quando lhe será concedido o prazo de três dias para apresentação das razões do recurso. 
	g)  há falta de clareza do objeto, uma vez que, no Memorial Descritivo do edital, não está definido com precisão o que será considerado como pernoite para efeitos de remuneração (Anexo B, item 4.5) .
4.	A Selog, de posse de informações encaminhadas pelo Sesi-SP acerca das ocorrências apontadas nesta representação, analisou as alegações da representante, concluindo pela sua improcedência. Dessa forma, propõe conhecer da presente representação para, no mérito, considerá-la improcedente, indeferindo o pedido de adoção de medida cautelar.
5.	Acolho o encaminhamento proposto pela Selog, cuja análise adoto como parte das minhas razões de decidir. Com efeito, a maioria das supostas irregularidades apontadas trata de possível inobservância de disposições da Lei 8.666/1993, e, no caso do item “f” acima, da Lei 10.520/2002. Entretanto, o Sesi possui regulamento próprio de licitações e, conforme apontado pela unidade técnica, os pontos considerados irregulares não afrontam aquele regulamento. 
6.	Quanto aos demais itens apontados, as informações prestadas pelo Sesi-SP também demonstraram sua improcedência. Assim, em relação à questão atinente ao item “c”, foi esclarecido que o Sesi-SP utiliza a plataforma Licitações-e do Banco do Brasil, que já dispõe de mecanismos inibidores da utilização de “robôs” nos certames. Por fim, em relação à alegada falta de clareza do objeto, em razão de suposta falta de definição do que será considerado como pernoite para efeitos de remuneração, as situações de pernoite estão detalhadas no item 4.5 do Memorial Descritivo (anexo B) do Edital. 
	Ante o exposto, manifesto-me por que o Tribunal aprove o acórdão que ora submeto à apreciação deste Colegiado.
TCU, Sala das Sessões Ministro Luciano Brandão Alves de Souza, em 3 de setembro de 2019.
AUGUSTO SHERMAN CAVALCANTI 
Relator